臺灣高等法院刑事判決　　　　　　　　　　　　　　九十三年度上訴字第五二六號
　　上　訴　人
　　即　被　告　乙○○
　　指定辯護人　本院公設辯護人甲○○
右上訴人因違反毒品危害防制條例等案件，不服臺灣桃園地方法院九十二年度重訴字
第五八號，中華民國九十二年十二月三十一日第一審判決（起訴案號：臺灣桃園地方
法院檢察署九十二年度偵字第一０六五一號），提起上訴，本院判決如左：
    主  文
上訴駁回。
        事  實
一、乙○○因綽號「董仔」成年男子及綽號「阿美」成年女子同意以支付新臺幣（下
    同）十萬元；及提供出國旅費為代價，即與綽號「董仔」、「阿美」之人共同基
    於犯意聯絡，由乙○○負責自緬甸私運毒品危害防制條例第二條第一項第一款所
    規定之第一級毒品，並屬懲治走私條例公告管制物品項目及其數額表甲類第四款
    所規定之管制物品海洛因入境。乙○○即於九十二年六月十二日，與「阿美」一
    同搭乘華信航空公司ＡＥ─八三七號班機前往緬甸仰光市，並住宿於飯店內。嗣
    於同年月十六日中午許，「阿美」即帶同乙○○前往仰光市「董仔」住宿之飯店
    房間內，自「董仔」處收受海洛因計二十包（先前均已以七星（ＭＩＬＤＳＥＶ
    ＥＮ）牌香煙盒包裝為二十包，再以各十包裝入七星牌長條香煙盒二條內；淨重
    三百九十三點一○公克，純質淨重三百二十五點五七公克），並返回二人住宿之
    飯店房間內後，即由「阿美」將海洛因二十包藏置於乙○○所攜帶行李箱內，同
    時指示乙○○夾帶入境後，攜至臺中地區交付「董仔」、「阿美」指定之人收受
    （年籍住居所不詳）。乙○○旋與「阿美」於九十二年六月十六日十三時五十分
    許，一同自緬甸仰光市搭乘華信航空公司ＡＥ─八三八號班機返國，並於同日二
    十時十一分許抵達中正國際機場，以此將上開海洛因二十包私運入境。迨乙○○
    於同日二十時四十五分許，攜帶藏置上開海洛因二十包之行李箱欲通過內政部警
    政署航空警察局安檢隊查驗行李時，即遭隊員連文良查獲上情，（「阿美」之人
    則未同時查獲），並扣得「董仔」所有之上開海洛因二十包及供夾藏之行李箱一
    只、七星牌長條香煙盒二條、香煙包裝二十包。
二、案經內政部警政署航空警察局（下稱航警局）移請臺灣桃園地方法院檢察署檢察
    官偵查起訴。
        理  由
一、訊據被告即上訴人乙○○固坦承於九十二年六月十六日十三時五十分，與「阿美
    」一同自緬甸仰光市搭乘華信航空公司ＡＥ─八三八號班機返國，並於同日二十
    時十一分許返抵中正國際機場通關時，為警於所攜帶之行李箱中查獲海洛因二十
    包等情，然矢口否認有運輸毒品等犯行，辯稱：係朋友丙○○免費提供旅費食宿
    前往緬甸，並支付十萬元代價，始依丙○○指示，代為攜帶香煙入境，不知香煙
    內藏有海洛因等語。
二、查被告自緬甸攜帶入境之二條香煙內，經警查獲藏有二十包之白色粉末，經送驗
    結果，均含第一級毒品海洛因成分（淨重三百九十三點一○公克，純度百分之八
    十二點八二，純質淨重三百二十五點五七公克），有法務部調查局九十二年七月
    十日調科壹字第○八○○○六五九八號鑑定通知書在卷可稽，復有照片八紙、臺
    北關稅局扣押貿易、運輸工具收據及其搜索筆錄乙紙、華信航空公司ＡＥ─八三
    八號班機機票一紙、行李貼紙一紙、被告入出境紀錄查詢在卷為憑。被告自緬甸
    攜帶第一級毒品海洛因入境之事實堪以認定。
三、被告於偵查中供稱：．．．在當地開銷均由劉（嘉誠，即丙○○舅舅）支出，在
    當地係與一名綽號「董仔」之男子接洽，由「董仔」交煙給丙○○，九十二年六
    月十六日由楊（如真）、陳（妮謙）、朱（春美）及我各帶二條煙坐同一班機返
    臺．．．．等語（見偵查卷第三十四頁正面）；及至本院審理時亦稱：該藏有毒
    品海洛因之香煙係丙○○所交付。雖被告所稱之丙○○、陳妮謙、朱春美等人確
    於九十二年六月十二日，與被告同乘華信航空公司ＡＥ─八三七號班機出境，並
    均於九十二年六月十六日一同搭乘華信航空公司ＡＥ─八三八號班機返國，有丙
    ○○等四人之入出境資料在卷為憑。然丙○○等人於入境時，均未經警查獲有夾
    藏海洛因入境之事實，已見被告指稱扣案藏有海洛因之香煙係丙○○交付，要屬
    無據。再丙○○經原審及本院傳訊均未到庭，然被告於第一次警詢供稱：被查獲
    的海洛因是以香煙二條共二十包包裝這些粉末海洛因，再放入我拖運的行李裡面
    。毒品是今日（即九十二年六月十六日）十二點多在往仰光機場要搭機回臺北的
    車上，一個叫「阿美」的拿給我的，是「阿美」來我的卡拉ＯＫ店消費才認識她
    的，她年約四十五歲左右，住臺北。她在五月中旬到我店裡要我到仰光幫她帶兩
    條煙回臺灣，事成後會給我十萬元，我不知道「阿美」有沒有和我一同搭機返臺
    （見偵查卷第五頁），並未指稱丙○○即為交付海洛因之「阿美」成年女子；被
    告復始終辯稱不知香煙內藏有海洛因，倘該等香煙為丙○○所交付，被告於遭警
    查獲內藏海洛因時，丙○○等人復與被告同時出關，被告於受騙之下，豈有未供
    出丙○○之理？足見被告辯稱係丙○○交付藏有海洛因之香煙，不足憑信。
四、被告於偵查中供稱：九十二年五月，楊說要招待我至仰光玩，只要幫她帶二條煙
    回來，會有十萬元可拿，並向我保證說不會有問題，被抓到頂多勒戒三天而已，
    我以為是帶私煙便答應。九十二年六月十二日出國至緬甸，在當地開銷均由劉嘉
    誠支出，並在當地與一名「董仔」之男子接洽，由「董仔」交煙予楊。並說回臺
    灣後會帶我們到臺中，有人會來拿等語（見偵查卷第三十三頁背面至第三十四頁
    背面）；及至原審及本院審理時亦均坦承：前往緬甸遊玩所有食宿費用、機票費
    用均由他人負擔，只須將二條香煙攜帶返國，即可獲取十萬元代價等語。按七星
    香煙二條價值不多，國內亦有銷售，被告僅係代為攜帶二條七星牌香煙，竟能免
    費前往緬甸遊玩，同時獲取十萬元之高額報酬，並於攜帶入境後，由專人在臺中
    負責收受，殊與常情不合。況香煙並非毒品，亦無於查獲時，須受觀察、勒戒三
    天之理。足證被告此部分所辯，顯無可採。又被告事前既與「阿美」、「董仔」
    共同基於私運毒品入境之犯意聯絡，同時約定由「阿美」給付高額報酬，被告自
    無不知該「阿美」、「董仔」於香煙中夾藏毒品海洛因之理。被告明知係為「阿
    美」、「董仔」私運毒品海洛因入境至灼。
五、被告於原審供稱：我攜帶的二十包海洛因，是『丙○○』在仰光我住的飯店房間
    內交給我的，我當時不知道裡面是海洛因，這次去緬甸由我、丙○○及他的親友
    總共六人，我們是六月十二日出國，「丙○○」及其親友我之前都認識，這次出
    國我沒有出錢，「丙○○」跟我說這次跟他出國不用出錢回來還可以賺十萬元，
    我當時覺得很奇怪，可是丙○○說只要幫他帶二條香煙回國再一起去臺中就可以
    了，因為我當時在外有開店欠錢所以才決定賺這個錢，在仰光時「丙○○」有帶
    我去吃飯、逛街、按摩等，我也沒有花到錢，在飯店時我跟『丙○○』舅媽朱春
    美住一間房，我沒有看到是誰把海洛因裝在香煙盒內，十六號回國時只有我、朱
    春美、「丙○○」、陳妮謙四人，可是只有我一人被抓，「丙○○」在十六號中
    午有帶我去「董仔」在仰光住的飯店找他，我親眼看到『董仔』把扣案的海洛因
    交給丙○○，回到飯店後『丙○○』再把扣案的海洛因交給我叫我帶回國，我在
    警訊筆錄所述的「阿美」就是朱春美，我在警訊所述「阿美」的部分實際上是『
    丙○○」做的不是「阿美」，因為在這次出國前『丙○○』有對我說如果被抓到
    不要說出她，所以我才說是「阿美」等語。惟「阿美」之人並非丙○○，已如前
    述。被告應係為綽號「阿美」、「董仔」之人私運管制物品第一級毒品海洛因入
    境無疑。事證明確，被告犯行堪以認定。
六、核被告所為，係犯毒品危害防制條例第四條第一項之運輸第一級毒品罪及懲治走
    私條例第二條第一項之私運管制物品進口罪。被告持有第一級毒品海洛因之低度
    行為，應為運輸之高度行為所吸收，不另論罪。被告以一運輸行為，觸犯運輸第
    一級毒品罪與私運管制物品進口罪，係一行為觸犯數罪名，為想像競合犯，應依
    刑法第五十五條規定，從一重以運輸第一級毒品罪處斷。被告與綽號「董仔」、
    「阿美」成年人間，有犯意聯絡及行為分擔，均為共同正犯。查被告因一時貪念
    而犯本案，所私運入境之海洛因數量非多，若處以所犯毒品危害防制條例第四條
    第一項所定最輕本刑之無期徒刑，稍嫌過重，犯罪情狀尚堪憫恕，應依刑法第五
    十九條規定，酌減其刑。
七、原審調查結果，適用毒品危害防制條例第四條第一項、第十八條第一項前段、第
    十九條第一項，懲治走私條例第二條第一項，刑法第十一條前段、第二十八條、
    第五十五條、第五十九條、第三十七條第二項規定，同時審酌被告平日之素行、
    犯罪之動機、目的、手段、私運海洛因入境嚴重危害社會安全及國人健康、毒品
    轉運國之惡名及被告犯罪後之態度等一切情狀，量處有期徒刑十年，並依被告犯
    罪性質，宣告褫奪公權五年，扣案第一級毒品海洛因二十包（淨重三百九十三點
    一公克，純度百分之八十二點八二，純質淨重三百二十五點五七公克），應依毒
    品危害防制條例第十八條第一項前段規定，諭知沒收銷燬之。另扣案之七星牌長
    條香煙盒二條及香煙包裝二十包，均為共犯「董仔」等人所有，並供本件運輸毒
    品所用之物，應依毒品危害防制條例第十九條第一項規定，宣告沒收之。至被告
    原依本件犯罪可獲得之酬勞十萬元，因尚未取得，故不為宣告沒收。認事用法，
    核無違誤，量刑亦稱妥適。被告上訴，否認犯行，為無理由，應予駁回。
據上論斷，應依刑事訴訟法第三百六十八條，判決如主文。
本案經檢察官沈明彥到庭執行職務。
中　　　華　　　民　　　國　　九十三　　年　　　四　　　月　　　八　　　日
                              臺灣高等法院刑事第十四庭
                                  審判長法  官　陳　祐　輔
                                        法  官　洪　昌　宏
                                        法  官  陳　國　文
右正本證明與原本無異。
如不服本判決，應於收受送達後十日內向本院提出上訴書狀，其未敘述上訴之理由者
並得於提起上訴後十日內向本院補提理由書（均須按他造當事人之人數附繕本）。
                                        書記官　蔡　棟　樑
中　　　華　　　民　　　國　　九十三　　年　　　四　　　月　　　八　　　日
附錄：本案論罪科刑法條全文
毒品危害防制條例第四條第一項：
製造、運輸、販賣第一級毒品者，處死刑或無期徒刑；處無期徒刑者，得
併科新臺幣一千萬元以下罰金。
製造、運輸、販賣第二級毒品者，處無期徒刑或七年以上有期徒刑，得併
科新臺幣七百萬元以下罰金。
製造、運輸、販賣第三級毒品者，處五年以上有期徒刑，得併科新臺幣五
百萬元以下罰金。
製造、運輸、販賣專供製造或施用毒品之器具者，處一年以上七年以下有
期徒刑，得併科新臺幣一百萬元以下罰金。
前四項之未遂犯罰之。
懲治走私條例第二條第一項：
私運管制物品進口、出口逾公告數額者，處七年以下有期徒刑，得併科新
臺幣三百萬元以下罰金。
以犯前項之罪為常業者，處三年以上十年以下有期徒刑，得併科新臺幣五
百萬元以下罰金。
第一項之未遂犯罰之。
第一項所稱管制物品及其數額，由行政院公告之。
